【裁判字號】    98,事聲,8
【裁判日期】    980511
【裁判案由】    聲明異議
【裁判全文】
臺灣苗栗地方法院民事裁定               98年度事聲字第8號
異  議  人
即債務人    乙○○
相  對  人
即債權人    甲○○
上列當事人間強制執行事件，異議人對於民國98年4 月9 日本院
民事執行處司法事務官所為98年度執聲字第38號裁定聲明異議，
本院裁定如下：
    主  文
異議駁回。
    理  由
一、按強制執行事件，由法官或司法事務官命書記官督同執達員
    辦理之。本法所規定由法官辦理之事項，除拘提、管收外，
    均得由司法事務官辦理之。強制執行法第3 條及法院組織法
    第17條之2 第1 項第2 款分別定有明文。次按，司法事務官
    處理事件所為之處分，與法院所為者有同一之效力。當事人
    對於司法事務官處理事件所為之終局處分，得於處分送達後
    10日之不變期間內，以書狀向司法事務官提出異議。司法事
    務官認前項異議有理由時，應另為適當之處分；認異議為無
    理由者，應送請法院裁定之。法院認第1 項之異議為有理由
    時，應為適當之裁定；認異議為無理由者，應以裁定駁回之
    。民事訴訟法第240 之3 條及第240 之4 條亦分別定有明文
    。本件異議人係對於本院民事執行處司法事務官對相對人原
    聲請之確定執行費用所為之裁定提出異議，司法事務官認其
    異議無理由而送請本院為裁定，經核與上開條文規定件及意
    旨規定相符，尚無處理程序或權限上之瑕疪，先予說明。
二、次按「債權人因強制執行而支出之費用，得求償於債務人者
    ，得準用民事訴訟法第91條之規定，向執行法院聲請確定其
    數額。」，「前項費用及其他為債權人共同利益而支出之費
    用，得求償於債務人者，得就強制執行之財產先受清償」，
    強制執行法第29條定有明文。
三、異議人聲明異議意旨略以：本院97年度執字第11981 號強制
    執行事件異議人於接到本院通知書後即將通行路線清除完畢
    ，嗣本院於98年1 月9 日到場執行，債權人表示對通行地不
    滿，堅持要鋪設水泥，經異議人同意負擔其中新台幣（下同
    ）20,000元後，工程便順利進行且完成。惟為何執行官離開
    後還有一次施工情事，是否債權人對通行權之意義有所誤解
    。且98年3 月19日本再次前來執行，異議人亦對債權人做出
    相當通融事宜，為何費用還要異議人負責，為此聲明異議等
    語。
四、經查，相對人與異議人間確認通行權之強制執行事件，業經
    本院97年度執字第11981 號執行完畢，已經調取上開執行卷
    查明屬實，並裁定相對人應負擔如本院98年度執聲字第38號
    附表所示之執行費用共計45,129元，異議人就98年3 月19
    日之執行費用，認為為何費用還要異議人負擔等語；惟本件
    執行費用支出，業據相對人提出本院執行收據、地政事務所
    收據、警員旅費收據、估價單等為證，且執行時並經本院人
    員二次到場執行，應認已實施執行屬。再者，本院於98年1
    月8 日第一次執行時相對人雖同意異議人僅負擔當日施工費
    用中之20,000元，但嗣債權人陳報稱異議人之子劉萬成（亦
    為異議人之代理人）於現場妨礙施工，致工程無法順利完成
    ，且第三人施工包商邱肇育亦表示當日原依據本院司法事務
    官所示之路面高度施工，因債務人之子劉萬成反對並聚眾阻
    礙施工，使應有之高度無法一次施工完成，此有陳報狀、切
    結書各1 紙在卷可憑。嗣本院再於98年3 月19日第二次執行
    時，始完成執行。本件執行事件原應於一次施工即可完成，
    惟異議人之代理人於現場妨礙，致生第二次施工之費用，而
    相對人於第一次執行時僅同意異議人負擔當日施工費用其中
    之20,000元部分，然第二次之執行係因異議人代理人之行為
    而生，且相對人並未同意異議人免負擔，故該次費用亦應由
    異議人負擔。從而異議人之上開主張為不可採，是司法事務
    官依相對人之聲請，裁定確定執行費用額，依法並無不合。
    是異議人聲明異議為無理由，應予駁回。
五、依強制執行法第12條、第30條之1 、民事訴訟法第240 條之
    4 第3 項後段，裁定如主文。
中    華    民    國    98    年    5     月    11    日
                            民事執行處  法  官  宋國鎮
以上正本係照原本作成。
如不服本裁定，應於送達後10日內，向本院提出抗告狀。
                            書記官  林美黛
中    華    民    國    98    年    5     月    11    日

司法院資訊處製作；財團法人民間司法改革基金會備份。
